臺灣桃園地方法院刑事判決　　　　　　　 94年度訴字第253號
公　訴　人　臺灣桃園地方法院檢察署檢察官
被　　　告　甲○○
上列被告因毒品案件，經檢察官提起公訴（93年度毒偵字第3288
號），被告於本院準備程序進行中，就被訴事實為有罪之陳述，
經本院告知簡式審判程序意旨，並聽取公訴人及被告之意見後，
本院合議庭裁定依簡式審判程序審理，本院判決如左：
    主  文
甲○○連續施用第一級毒品，累犯，處有期徒刑陸月，如易科罰
金，以參佰元折算壹日。扣案注射針筒壹支沒收。
  事  實
一、甲○○前於民國（下同）91年間因施用毒品案件，經本院以
    91年度毒聲字第1395 號 裁定送觀察、勒戒後，認無繼續施
    用毒品之傾向，於同年8 月29日執行完畢釋放，並由臺灣桃
    園地方法院檢察署檢察官於91年8 月28日，以90年度毒偵字
    第4229號不起訴處分確定，猶不知警惕。詎於執行觀察、勒
    戒釋放後5 年內，復基於施用第一級毒品海洛因之概括犯意
    ，自93年3 月中旬起至同年7 月25日止，在其桃園縣大溪鎮
    仁義里大綸58 號
    第一級毒品海洛因多次。嗣甲○○決心戒毒，乃於93年7 月
    26日14時40分許，在有偵查犯罪權限機關未發覺其有前揭施
    用毒品海洛因前，由其母親李雪卿陪同主動至桃園縣政府警
    察局大溪分局，並交出其所有供施用毒品海洛因所用之注射
    針筒1 支向員警自首，並接受裁判。
二、案經桃園縣政府警察局大溪分局報告臺灣桃園地方法院檢察
    官偵查起訴。
    理  由
一、程序部分：本件被告所犯係死刑、無期徒刑或最輕本刑為3
    年以上有期徒刑以外之罪，其於準備程序中就被訴事實為有
    罪之陳述，經本院告知簡式審判程序之旨，並聽取當事人意
    見後，經本院合議庭依刑事訴訟法第273 條之1 第1 項規定
    裁定由受命法官獨任進行簡式審判程序，合先敘明。
二、上揭事實，迭據被告甲○○於警詢及偵、審中坦承不諱。且
    被告於93年7 月26日14時40分許向桃園縣政府警察局大溪分
    局自首時，經採尿送驗結果呈嗎啡陽性反應（施用海洛因代
    謝物為嗎啡），有濫用藥物尿液檢驗檢體監管紀錄表、桃園
    縣警察局大溪分局被採尿人姓名編號對照表及昭信科技顧問
    股份有限公司濫用藥物陽性檢體檢驗報告各1 紙附卷可稽（
    見93年度毒偵字第3288號卷第10頁、第11頁、第28頁）。此
    外，並有被告所有供施用毒品海洛因所用之注射針筒1 支扣
    案可佐，有扣押物品清單1 紙附卷可憑（同前偵卷第14頁）
    。上揭事實，除被告不利於己自白外，並有前述補強證據可
    佐，足徵被告自白與事實相符，堪予採信。復查被告已曾於
    91年間因施用毒品案件，經本院以91年度毒聲字第1395號裁
    定送觀察、勒戒後，認無繼續施用毒品之傾向，於同年8 月
    29日釋放，並由臺灣桃園地方法院檢察署檢察官於91年8 月
    28日，以90年度毒偵字第4229號不起訴處分確定乙節，亦有
    不起訴處分書、臺灣高等法院被告前案紀錄表、臺灣桃園地
    方法院檢察署刑案資料查註紀錄表各1 份附卷可按，被告於
    執行觀察、勒戒釋放後5 年內，再犯毒品危害防制條例第10
    條之罪，可堪認定。本件事證已明，被告犯行洵堪認定。
三、核被告所為，係犯毒品危害防制條例第10條第1 項施用第一
    級毒品罪。其先後持有第一級毒品海洛因，均意在供己施用
    ，其持有之低度行為應為施用之高度行為吸收，不另論罪。
    又被告多次施用第一級毒品犯行，時間緊接，犯罪構成要件
    相同，顯係基於概括犯意反覆為之，應依刑法第56條連續犯
    規定論以一罪，並加重其刑。末查，被告在有偵查犯罪權限
    機關未發現其犯有施用毒品罪前，由其母親李雪卿陪同至桃
    園縣政府警察局大溪分局，主動交出其所有供施用毒品海洛
    因所用之注射針筒1 支自首，進而接受裁判，已據證人即被
    告母親李雪卿於警詢時證述在卷（見同前偵卷第8 頁正、反
    面），並據承辦員警苗耀仁載明於警詢筆錄（見同前偵卷第
    5 頁），已足認被告係對未發覺之犯罪自首而接受裁判，應
    依刑法第六十二條前段規定減輕其刑，並依法先加而後減。
    爰審酌被告犯罪動機、目的、犯行期間及次數，已曾因施用
    毒品犯行受觀察、勒戒處分，暨被告係為決心戒毒，而自行
    向警自首其施用第一級毒品海洛因犯行，且被告於犯後坦承
    犯行，於偵審中均已有悔意，態度良好等一切情狀，爰量處
    如主文所示之刑，並諭知易科罰金之折算標準。扣案注射針
    筒1 支，為被告所有供施用毒品海洛因所用之物，惟非專供
    施用毒品器具，應依刑法第38 條 第1 項第2 款規定，宣告
    沒收。另扣案沾血衛生紙1 團，非供施用毒品所用或供施用
    毒品預備之物，爰不予宣告沒收。
據上論斷，應依刑事訴訟法第273 條之1 第1 項、第299 條第1
項前段，毒品危害防制條例第10條第1 項，刑法第11條前段、第
56條、第62條、第38條第1 項第2 款，罰金罰鍰提高標準條例第
2條，判決如主文。
本案經檢察官趙燕利到庭執行職務。
中　　華　　民　　國　　94　　年　　2 　　月　　25　　日
                  刑事第五庭    法　官　邱滋杉
以上正本證明與原本無異。
如不服本判決，應於送達後10日內，向本院提出上訴狀（應附繕
本），上訴於臺灣高等法院。
                            書記官　高文靜
中　　華　　民　　國　　94　　年　　2 　　月　　25　　日
附錄：本案論罪科刑法條全文
毒品危害防制條例第十條第一項
施用第一級毒品者，處六月以上五年以下有期徒刑。
施用第二級毒品者，處三年以下有期徒刑。
